# 一个集团重组的问题请教陈版

提问人：lbwl 时间：2014-11-29 10:48:29
A公司为上市公司，现在A公司下属的住宅房地产公司剥离给控股股东，实现业务转型，现在领导的想法是用控股股东对上市公司的股权进行支付，不知道这样是否可行，或者还有别的方法（大股东给现金或者是大股东用它控制的别的公司来换就不考虑了）。因为这种重组本人经历较少，请陈版及由经验的同仁指点下

回答人：chenyiwei
你所建议的做法实际上是控股股东从上市公司减资，理论上可行但实际操作可能较为复杂，且没有这样操作的先例。建议采用其他更为普遍使用的方式。

提问人：lbwl 时间：2014-11-30 08:06:35
陈版可能是我没说清楚，就是上市公司想吧他的控股子公司转给上市公司的大股东，而上市公司的大股东以他对上市公司的股权支付给上市公司，而您说的大股东对上市公司减资能实现我也不太明白，按理说上市公司能收到钱或别的资产，而大股东对他减资上市公司能收到什么呢。领导的想法一个是上市公司剥离他的房地产下属公司，同时部分稀释控股股东对上市公司的一部分股份，不知道这2 点能同时实现吗，请陈版再次指教

回答人：chenyiwei
因为上市公司取得自身股份后，根据公司法（ 2013 年修订）第 142 条的规定，必须在 10 日内注销，所以等于就是减资，以非货币性资产作为减资的对价支付给大股东。所以你的建议只能通过减资实现。

提问人：lbwl 时间：2014-12-01 09:23:55
非常感谢陈版，还想请问您，那我们这种非货币性资产支付对价，可以确认损益吗

回答人：chenyiwei
我理解如果按公允价值确定转让价格，并依据该转让价格和当前股价确定需减少的股份数，也就是该交易完全建立在公允的交易条件上，则可以确认子公司股权处置的损益。但因为涉及上市公司，对无先例事项要慎重处理。

提问人：lbwl 时间：2014-12-02 18:20:48
根据您上面说的等于我这个事项就是上市公司用下属公司的股权购买股东持有上市公司的股权，还有一个程序上的问题，因为有的下属公司是上市公司的孙公司，我是否需要上市公司先从子公司手里将这些孙公司买过来，变为直接持有其股份，再作为对价给上市公司的股东，还是直接按照所占孙公司的股权比例直接作为对价

回答人：chenyiwei
减资或回购股份都是法人行为，只有上市公司直接持有的资产才能作为减资的对价。所以不能直接以孙公司股权来减资，必须先从子公司把该孙公司股权购买过来，才能用于减资对价的支付。